【裁判字號】    96,抗,2047
【裁判日期】    970104
【裁判案由】    停止執行
【裁判全文】
臺灣高等法院民事裁定                  96年度抗字第2047號
抗  告  人  乙○○
            甲○○
上  一  人
代  理  人  徐士斌律師
上列抗告人間停止執行事件，抗告人對於中華民國96年11月22日
臺灣臺北地方法院96年度聲字第4741號所為裁定提起抗告，本院
裁定如下：
    主      文
原裁定廢棄。
抗告人乙○○供擔保新臺幣壹拾柒萬仟貳佰元後，原法院九十
六年執字第四六一五九號遷讓房屋執行事件之強制執行程序，於
原法院九十六年訴字第九四四六號債務人異議之訴判決確定前，
應暫予停止。
抗告人甲○○之抗告駁回。
抗告程序費用由抗告人甲○○負擔。
    理      由
一、按強制執行程序開始後，除法律另有規定外，固不停止執行
    ，惟於提起異議之訴時，法院因必要情形或依聲請定相當並
    確實之擔保，得為停止執行之裁定，此觀強制執行法第18條
    第1項、第2項之規定自明。又法院依強制執行法第18條第2
    項定擔保金額而准許停止強制執行之裁定者，該項擔保係備
    供債權人因停止執行所受損害之賠償，其數額應依標的物停
    止執行後，債權人未能即時受償或利用該標的物所受之損害
    額，或其因另供擔保強制執行所受之損害額定之，非以標的
    物之價值或其債權額為依據。
二、抗告人乙○○ (以下簡稱乙○○)於原法院聲請意旨略以：
    抗告人甲○○ (以下簡稱甲○○)以其與乙○○間經公證之
    租賃契約 (以下簡稱系爭租賃契約)所作之公證書為執行名
    義，請求就台北市○○段○○段135地號土地及其上門牌號碼
    台北市○○路○段34巷25號1樓之建物（下稱系爭房屋）為強
    制執行，由原法院以96年度執字第46159號執行事件（以下
    簡稱系爭執行事件）執行中，惟乙○○已向原法院提起債務
    人異議之訴，如不停止執行，乙○○將受難以補償之損害，
    為此願供擔保，請求於債務人異議之訴判決確定前，裁定停
    止上開執行事件之執行程序等語。
三、經查，甲○○以其與乙○○間經公證之系爭租賃契約為執行
    名義，向原法院聲請強制執行，命乙○○自系爭房屋遷讓並
    回復原狀，嗣又追加執行標的為逾期交屋違約金新台幣 (下
    同)800,000 元。其中遷讓房屋部分已於96年11月16日准甲
    ○○直接換鎖執行完畢，有該日執行筆錄附卷可稽（見本院
    卷第34頁），惟就逾期交屋違約金800,000元部份，尚未執
    行完畢。嗣乙○○於96年11月19日向原法院提起債務人異議
    之訴，有民事起訴狀可證（見原法院卷第3頁至第4頁），並
    陳明願供擔保聲請停止系爭執行程序，揆諸前開說明，乙○
    ○聲請於債務人異議之訴判決確定前，系爭執行程序應暫予
    停止，依首揭規定，自應准許。至其應供擔保之金額，因甲
    ○○請求乙○○遷讓房屋部分已執行完畢，即已無從停止該
    部分執行程序，甲○○並未因本件停止執行裁定而受有損害
    。而甲○○請求乙○○違約金800,000元部分，則因本件停
    止執行未能立即受償所受之損害，按乙○○提起前揭債務人
    異議之訴起迄確定時止，依各級法院辦案期限實施要點第2
    點、第7點、第8點規定民事審判辦案期限第一審為1年4月、
    第一審為2年、第三審為1年，共須時4年4月，而依民法第20
    3條第1項前段規定：「遲延之債務，以支付金錢為標的者，
    債權人得請求依法定利率計算之遲延利息」。則甲○○因停
    止執行系爭執行程序所受之損害為173,200元（800,000X5%X
    4.33=173,200）。原法院以乙○○提起之債務人異議之訴判
    決確定約需1年4個月即16個月，認為甲○○因停止執行所可
    能受之損害為相當於上開期間之租金損失，而酌定乙○○應
    供擔保金額為1,600,000元（100,000X16=1,600,000），尚
    有未洽，乙○○抗告意旨據以指摘原裁定不當，為有理由，
    且此項擔保金之核定為准予停止執行之前題，二者不可分割
    ，是其裁定即屬全部無以維持。爰由本院廢棄改判如主文第
    二項所示。至甲○○抗告意旨指稱系爭執行事件關於遷讓系
    爭房屋部分已執行完畢，乙○○不得提起債務人異議之訴，
    現執行法院僅執行逾期交屋之違約金及賠償執行費用，非執
    行回復原狀費用云云，乃屬債務人異議之訴本案有無理由之
    問題，非本件停止執行所得審究。甲○○抗告意旨指摘原裁
    定不當，請求廢棄，為無理由，應予駁回。
四、據上論結，本件乙○○之抗告為有理由，甲○○之抗告為無
    理由，爰裁定如主文。
中    華    民    國    97    年    1    月    4    日
                    民事第十一庭
                        審判長法  官   鄭雅萍
                              法  官   詹文馨
                              法  官   蘇芹英
正本係照原本作成。
本裁定除以適用法規顯有錯誤為理由，並經本院許可外，不得再
抗告。如提起再抗告，應於收受後10日內委任律師為訴訟代理人
向本院提出再抗告狀。並繳納再抗告費新台幣１千元。
中    華    民    國    97    年    1    月    4      日
                              書記官   林初枝


司法院資訊處製作；財團法人民間司法改革基金會備份。
